【裁判字號】    90,訴,1961
【裁判日期】    900921
【裁判案由】    公共危險
【裁判全文】
臺灣高雄地方法院刑事判決                          九十年度訴字第一九六一號
    公  訴  人  臺灣高雄地方法院檢察署檢察官
    被      告  丁○○
                戊○○
右列被告因公共危險案件，經檢察官提起公訴（九十年度偵字第四八一六號），本院
判決如左：
    主  文
丁○○、戊○○共同於陸路以群聚飆車之方法致生往來之危險，各處有期徒刑肆月，
如易科罰金，以參佰元折算壹日。戊○○緩刑參年，緩刑期內付保護管束。
    事  實
一、丁○○、戊○○二人均明知以群聚或高速競駛或多輛機車併排行駛佔據快慢車道
    或超速闖紅燈等方式，進行俗稱之「飆車」行為，足使參與道路交通之公眾生往
    來之危險，竟仍於民國九十年三月四日凌晨一時多許，丁○○騎乘車號ＫＬ八—
    一七八號重型機車後載戊○○，沿高雄市○○路東往西方向行駛時，見不詳姓名
    者數十人分別騎乘三、四十部機車，正沿高雄市○○路東往西方向佔用快慢車道
    ，以四、五十公里之速度飆車競駛，竟基於共同飆車之犯意聯絡，加入該飆車隊
    ，在高雄市○○路東向西快慢車道、光華二路南向北快慢車道上，佔用車道飆車
    競駛，並強行闖越紅燈、併行，使往來之行人、機車、汽車均難以通行，致生其
    他車輛及行人往來之危險。嗣於同日凌晨一時四十五分許，在高雄市前鎮區○○
    ○路光華夜市前為警自後攔獲，其他參與飆車之不詳年籍之人則趁機逃離不知去
    向。
二、案經高雄市政府警察局前鎮分局報請台灣高雄地方法院檢察署檢察官偵查起訴。
    理  由
一、訊據被告丁○○、戊○○二人固不諱言於前揭時地以五十公里之時速騎乘機車，
    闖越紅燈之事實，惟均矢口否認有右揭違反公共危險之犯行，辯稱：因當時已夜
    深，人車甚少才闖紅燈，且因飆車族與其等同向行駛，不敢超越飆車族，故跟隨
    在後，又因光華夜市○○路旁停放許多小客車，乃在快車道上行駛，實際上並未
    參與飆車行為云云。惟查：
  (一)被告二人確於右揭時地夥同三、四十輛機車，共同佔據快慢車道飆車競駛、闖越
    紅燈之事實，業據證人即前往取締員警乙○○、丙○○、甲○○本院審理中結證
    稱：當天其等一組四人被編排在一心路靠光華路之定點執行勤務，見到約三、四
    十部機車自一心路東往西方向駛來，並在光華路右轉繼續行駛，其等隨即駕車尾
    隨在後並錄影，該批飆車者佔據快慢車道競駛，在光華路上連續闖了二、三個紅
    燈及閃黃燈，被告二人與前頭之飆車者沿路一起行駛約一公里，當時其等意在攔
    下最後一部機車，因而在光華夜市○○○○道上將被告二人欄下等情明確，且經
    本院當庭勘驗當日所攝錄之錄影帶結果，警車前方確實有一群騎乘機車者沿路以
    高速佔據車道行駛，且中途均未減速慢行，被告二人隨後則遭警車強行逼迫停車
    ，應足認被告二人確有參與飆車行為，況被告二人亦自承在一心路上即看見有人
    在飆車，則由其等看見飆車族後非但跟隨在後，於飆車族右轉光華路時仍繼續在
    後跟隨，且沿路闖紅燈行駛等情觀之，如其等卻無參與飆車之意，何以沿路跟隨
    、闖紅燈，由此益足徵其等實有參與飆車之犯意。此外復有高雄市政府警察局舉
    發違反道路交通管理事件通知單、執行「交通稽查」專案勤務逮捕現行犯簡易移
    辦單附卷可資憑佐，是本件事證已臻明確，被告二人之犯行已堪認定，應依法論
    科。
二、按刑法第一百八十五條第一項公共危險罪，所謂致生往來之危險，只須發生危險
    為已足，不以發生實害為必要，被告二人既與約三、四十輛機車，共同佔據快慢
    車道，且以併排、超速、闖紅燈等方式行駛，則其「飆車」之行為，顯有致生其
    他車輛及行人往來之危險，是核被告二人所為，自應成立刑法第一百八十五條第
    一項之以飆車競駛之他法致生往來危險罪（最高法院七十七年度台上字第二四五
    九號判決、七十四年台上字第五四九五號判決參照）。又意思之聯絡並不限於事
    前有所謀議，即僅於行為當時有共同犯意之聯絡者，亦屬之，且其表示之方法，
    亦不以明示通謀為必要，即相互間有默示之合致，亦無不可；又共同正犯之意思
    聯絡，原不以數人間直接發生者為限，即有間接之聯絡者，亦包括在內，最高法
    院著有七十三年台上字第二三六四號、七十七年台上字第二一三五號判例可資參
    照，被告二人既與其他騎乘三、四十輛機車之不詳姓名之人間，就前開飆車行為
    有犯意聯絡及行為分擔，應均為共同正犯。審酌被告二人為逞一時之快，明知飆
    車行為嚴重危害路上人車來往之安全，卻一意孤行，置他人安全於不顧，其犯罪
    情節非輕，且犯後復否認犯行態度不佳，本應從重量刑，惟念被告二人均未滿二
    十歲，思慮未周，且均無前科，有臺灣高等法院被告全國前案紀錄表附卷可案，
    素行尚可等一切情狀，酌情各量處如主文所示之刑，並諭知易科罰金之折算標準
    。末查被告戊○○前未曾受有期徒刑以上刑之宣告，有上開刑案資料紀錄表可按
    ，其等因思慮未周，一時好奇，致觸犯本案犯行，經此科刑之教訓，當知所警惕
    ，而無再犯之虞，本院因認前開對其宣告之刑，以暫不執行為適當，爰併予宣告
    緩刑三年，以啟自新；再其年輕識淺，且就其否認所犯之上開公共危險犯行以觀
    ，足認其等對於是非觀念、尊重他人生命、權益及人生觀等，尚乏正確觀念，本
    院認應由觀護人以專業知識輔導品德，以助其等改過自新，而不失緩刑之立法本
    意，爰依刑法第九十三條第一項之規定，併宣告於緩刑期內交付保護管束。被告
    丁○○曾於八十九年間因騎乘機車與他人擦撞，涉犯過失傷害罪嫌，有本院被告
    院內索引卡紀錄表、臺灣高雄少年法院刑事判決可按，竟仍復為本件飆車犯行，
    是本院認其情形實不宜為緩刑之宣告，附此敘明。
據上論斷，依刑事訴訟法第二百九十九條第一項前段，刑法第二十八條、第一百八十
五條第一項、第四十一條第一項、第七十四條第一款、第九十三條第一項，罰金罰鍰
提高標準條例第一條前段、第二條，判決如主文。
中      華      民      國      九十    年      九      月    二十一    日
                                  臺灣高雄地方法院刑事第一庭
                                          法  官  黃  悅  璇
右正本證明與原本無異。
如不服本判決，應於判決送達後十日內，向本院提出上訴狀。
                                          書記官  沈      蘊
中    華    民    國      九十      年      九      月      二十四      日
附錄法條：
中華民國刑法第一百八十五條第一項
損壞或壅塞陸路、水路、橋樑或其他公眾往來之設備或以他法致生往來之危險者，處
五年以下有期徒刑，拘役或五百元以下罰金。


司法院資訊處製作；財團法人民間司法改革基金會備份。
